【裁判字號】    99,抗,178
【裁判日期】    990609
【裁判案由】    撤銷假扣押裁定
【裁判全文】
臺灣高等法院高雄分院民事裁定           99年度抗字第178號
抗  告  人  甲○○
上列抗告人因與相對人乙○間聲請撤銷假扣押裁定事件，對於民
國99年4 月30日臺灣高雄地方法院99年度裁全聲字第80號所為裁
定提起抗告，本院裁定如下：
    主  文
抗告駁回。
抗告訴訟費用由抗告人負擔。
    理  由
一、聲請及抗告意旨略以：相對人前向原審法院聲請對抗告人之
    財產，在新台幣（下同）2000萬元範圍內為假扣押，經原審
    法院以97年度裁全字第10231 號裁定准許（下稱系爭假扣押
    裁定）。抗告人即聲請原審法院命相對人於一定期間內起訴
    ，而相對人雖於民國97年12月17日提起本案訴訟，然訴之聲
    明僅請求抗告人給付1200萬元本息，與所主張假扣押債權額
    尚有800 萬元差額，應認其就此800 萬元部分並未遵期起訴
    。爰依民事訴訟法第529 條第4 項規定，請求撤銷系爭假扣
    押裁定超過1200萬元部分之裁定。原審駁回抗告人之聲請，
    自屬違誤，求予廢棄，更為適法之裁定等語。
二、按民事訴訟法第529 條第1 項規定，本案尚未繫屬者，命假
    扣押之法院應依債務人聲請，命債權人於一定期間內起訴；
    第4 項規定，債權人不於第1 項期間內起訴者，債務人得聲
    請命假扣押之法院撤銷假扣押裁定。則債務人需先向命假扣
    押之法院聲請限期命債權人起訴獲准，並債權人不遵裁定所
    定期間起訴，始得向命假扣押之法院聲請撤銷假扣押裁定。
    本件抗告人主張相對人聲請假扣押之債權額與本案訴訟之債
    權額，有800 萬元之差額，如果屬實，固得認該800 萬元債
    權部分未經提起本案訴訟（最高法院89年度台抗字第163 號
    裁判意旨參照）。惟抗告人前於97年12月5 日向原審法院聲
    請命相對人於一定期間內起訴，經原審法院以97年度審聲字
    第1509號裁定駁回抗告人之聲請確定，換言之，抗告人並未
    獲得法院限期命相對人起訴之裁定，相對人即無民事訴訟法
    第429 條第4 項規定未遵期起訴之事由，則抗告人亦無從依
    同條項規定聲請撤銷上開800 萬元債權部分之假扣押裁定。
    從而，抗告人本件聲請即屬不應准許。原裁定駁回抗告人之
    聲請，理由固有未洽，惟結論並無二致，是抗告人抗告為無
    理由，應予駁回。
三、據上論結，本件抗告為無理由，依民事訴訟法第495 條之1
    第1 項、第449 條第2 項、第95條、第78條，裁定如主文。
中    華    民    國    99    年    6     月    9     日
                            民事第一庭
                                審判長法官  黃金石
                                法      官  林健彥
                                法      官  謝肅珍
以上正本證明與原本無異。
如不服本裁定應於送達後10日內向本院提出再抗告狀（並按他造
當事人之人數附繕本），並繳納再抗告費新臺幣1,000 元。
再為抗告僅得以適用法規顯有錯誤為理由，並應委任律師為代理
人。
中    華    民    國    99    年    6     月    9     日
                                書  記  官  馬蕙梅
附註：
抗告人之配偶、三親等內之血親、二親等內之姻親，或抗告人為
法人、中央或地方機關時，其所屬專任人員具有律師資格並經法
院認適當者，亦得為第三審代理人。
抗告人或其法定代理人具有律師資格者及前項情形，應於提起抗
告或委任時釋明之。

司法院資訊處製作；財團法人民間司法改革基金會備份。
